【裁判字號】    97,台非,89
【裁判日期】    970227
【裁判案由】    竊盜
【裁判全文】
最高法院刑事判決                九十七年度台非字第八九號
上  訴  人  最高法院檢察署檢察總長
被      告  甲○○
上列上訴人因被告竊盜案件，對於台灣士林地方法院中華民國九
十六年十月二十五日第一審確定判決（九十六年度易字第一七Ｏ
一號），認為違背法令，提起非常上訴，本院判決如下：
    主  文
原判決關於違背法令部分撤銷。
    理  由
非常上訴理由稱：「一、按判決不適用法則或適用不當者，為違
背法令，刑事訴訟法第三百七十八條定有明文。復按犯罪在中華
民國九十六年四月二十四日以前者，有期徒刑得減其刑期二分之
一，中華民國九十六年罪犯減刑條例第二條第一項第三款定有明
文。據此，該條例之減刑基準日係九十六年四月二十四日，犯罪
行為時間如在該日期之後，自無該條例之適用。二、經查原判決
認定，本件被告甲○○持客觀上足供兇器使用之尖嘴鉗、鐵鉗至
台北市○○區○○路二十三巷四十二號二樓蔡文彬住處，竊盜蔡
文彬皮夾、存摺、及旅行袋等物之犯罪行為時間係九十六年九月
十日上午四時許。係在上開減刑基準日後，自無適用該條例之餘
地。然原判決竟認被告犯罪時間在九十六年四月二十四日以前，
亦無其他不合中華民國九十六年罪犯減刑條例所定不得減刑之情
形，而依該條例第二條第一項第三款、第七條、第九條規定，減
其宣告刑二分之一（原判決理由欄第三點），並於主文宣告處有
期徒刑一年二月，減為有期徒刑七月。原判決對不符合減刑要件
之案件予以減刑，有判決適用法則不當之違法。案經確定，爰依
刑事訴訟法第四百四十一條、第四百四十三條提起非常上訴，以
資糾正。」等語。
本院按中華民國九十六年罪犯減刑條例係於九十六年七月十六日
施行（見該條例第十六條），其第二條第一項第三款就減刑之基
準日規定：「犯罪在中華民國九十六年四月二十四日以前者，除
本條例另有規定外，有期徒刑減其刑期二分之一。」是以，該條
例之減刑基準日係九十六年四月二十四日，犯罪行為時間如在該
日期之後，即不在適用同條例予以減刑之列。原判決以被告所犯
竊盜罪之犯罪時間係在九十六年四月二十四日以前，合於中華民
國九十六年罪犯減刑條例所定減刑條件，因而依該條例予以減刑
（判處有期徒刑一年二月減為有期徒刑七月）。惟依原判決認定
之事實，被告本件竊盜犯罪之行為時間為九十六年九月十日上午
四時許，係在上開減刑基準日之後，揆諸上開說明，自無適用該
條例予以減刑之餘地。乃原判決疏未注意及此，誤認被告犯罪時
間在九十六年四月二十四日以前，遽就被告所犯該罪予以減刑，
洵有適用法則不當之違法。案經確定，非常上訴意旨執以指摘，
為有理由。惟原判決尚非不利於被告，應由本院將原判決關於違
背法令部分撤銷，以資糾正。
據上論結，應依刑事訴訟法第四百四十七條第一項第一款前段，
判決如主文。
中    華    民    國  九十七  年    二    月  二十七  日
                      最高法院刑事第十一庭
                          審判長法官  洪  文  章
                                法官  王  居  財
                                法官  郭  毓  洲
                                法官  黃  梅  月
                                法官  邱  同  印
      本件正本證明與原本無異
                                      書  記  官
中    華    民    國  九十七  年    三    月    四    日
                                                      Ｅ


司法院資訊處製作；財團法人民間司法改革基金會備份。
